---
title: "Econometr铆a 2"
author: "Juan David Rengifo Castro"
date: "2/10/2022"
output: html_document
---

```{r setup, include=FALSE}
knitr::opts_chunk$set(echo = TRUE)
```

```{r id, include=TRUE}
ID <- 202026750003
```
# Quizes{.tabset}

## Quiz 1{.tabset}

Antes de empezar:
 
*  En la l铆nea del c贸digo de R donde dice ID deben poner su identificador personal, que corresponde a su c贸digo de estudiante. Los resultados del c贸digo dependen de este indicador, por lo que las respuestas correctas ser谩n diferentes para cada estudiante.


```{r, include=FALSE}

library(BatchGetSymbols)
library(quantmod)
library(nlme)
library(EnvStats)
library(forecast)

idseed <- ID %% 77777

df.SP500 <- GetSP500Stocks(do.cache = TRUE, cache.folder = file.path(tempdir(), "BGS_Cache"))
ticker <- df.SP500$Tickers

set.seed(idseed)
stock <- sample(1:505,1)

start=c('2016/01/31')
end=c('2021/02/01')

activo <- new.env()
getSymbols(ticker[stock], src='yahoo', from= start, to = end, env=activo) 
activo <- na.locf(activo[[ticker[stock]]][,6])

ret<- diff(log(activo))*100
ret<-na.locf(ret)
ret[is.na(ret)] <- 0

#S&P500
getSymbols("^GSPC",src='yahoo', from= start , to = end); sp1<-na.locf(GSPC$GSPC.Adjusted) 
sp1<- diff(log(sp1))*100
sp1<-na.locf(sp1)
sp1[is.na(sp1)] <- 0
```

Para este quiz vamos a usar los datos de precios de las acciones de S&P 500, y trataremos de estimar la relaci贸n entre una acci贸n y el mercado.

### Punto 1
(*3 puntos*) Busque la acci贸n `r ticker[stock]` en [Wikipedia](https://en.wikipedia.org/wiki/List_of_S%26P_500_companies) y escriba el nombre de la empresa, el sector, la fecha en que se fund贸 y una breve descripci贸n de 茅sta.

**Nombre:** VeriSign, Inc. Common

**C贸digo:** (`r ticker[stock]`)

**Sector:** Informaci贸n y tecnolog铆a

**Fundaci贸n:** 1995

**Descripci贸n:** [VERISIGN](https://www.verisign.com) es una compa帽ia estadounidense que pertenece al sector de informaci贸n y tecnolog铆a. Es un provedor mundial confiable y constante de dominios e infraestructura asociada al internet.

### Punto 2
(*5 puntos*) Grafique los rendimientos de `r ticker[stock]` (ret) desde el 2016 hasta el 2021. Interprete lo que puede ver en la grafica. Explique los periodos de altos y bajos rendimientos

```{r}
plot(ret, main = paste("Rendimientos de", ticker[stock]), col = 'brown3')
```
 
A partir de la gr谩fica podemos observar que los rendimientos de `r ticker[stock]`
parecen tener media cero lo largo del tiempo, lo cual nos puede dar indicios de estacionareidad, algo deseado en el an谩lisis de series de tiempo. No obstante, la varianza parece ser din谩mica, indicando una no estacionareidad. El primer a帽o los rendimientos presentan una volatilidad alta oscilando entre -5% y 5%, mientras que en el 2017 esta volatilidad disminuye a retornos entre -2% y 2%. El 2018 parece tomar un comporatmiento similar al del a帽o 2016 y desde el 2019 hasta la fecha adopta rendimientos de hasta $\pm4\%$ con excepci贸n de una muy alta volatilidad en el segundo trimestre del 2020 gracias al inicio de las medidas de mitigaci贸n de la pandemia por el COVID-19.

Adicional a estos datos at铆picos, se observan otros picos interesantes. El pico m谩s alto se evidencia a finales del 2018, este comportamiento puede ser causa de la guerra comercial de Donald con China, la cual afect贸 considerablemente los mercados financieros. Pero esta no fue la primera vez que Donald Trump parece aumentar la volatilidad en los mercados. Gracias a la crisis del 2015 y las elecciones presidenciales del 2016, dicho a帽o experiment贸 algunos rendimientos extremos. Dicha incertidumbre a causa de las elecciones parece repetirse en el 2020.


### Punto 3
(*15 puntos*) Estime una regresi贸n MCO con el S&P 500 (sp1) como variable dependiente y `r ticker[stock]` (ret) como variable independiente.

Seg煤n el modelo CAPM:

$\beta_j > 0$: significa que la tasa de retorno del activo  est谩 correlacionada positivamente con la tasa de retorno del mercado, por lo que entre m谩s grande sea el beta, m谩s riesgoso ser谩 el activo.

$\beta_j < 0$: Los activos con beta negativos ofrecen una forma de seguro contra la variabilidad de la tasa de retorno del mercado, pues est谩n correlacionados negativamente.

Interprete el coeficiente estimado. 驴Tienen sentido econ贸mico estos resultados?

```{r}
reg <- lm(sp1 ~ ret)
summary(reg)
```

Por OLS tenemos que el modelo CAPM tiene un $\beta = 0.49629 > 0$, por lo que el retorno del activo estar铆a relacionado positivamente con la tasa de retorno de las principales 500 empresas de la NYSE (New York Stock Exchange). Este coeficiente es muy significativo a partir del _p valor_ y el modelo es muy significativo seg煤n el _p valor_ del estad铆stico F, por lo que la estimaci贸n tiene siignificancia estad铆stica. Claramente el riesgo relativo del esta acci贸n depende de con que se compar茅 y dado que no tenemos un punto de comparaci贸n o un criterio de clasificaci贸n, no podemos hablar sobre que tan riesgoso es el activo. 

Cabe resaltar, que esta estimaci贸n est谩 asociada con un comporamiento que tiene sentido econ贸mico. VERISIGN al tener una baja influencia en el mercado por su peque帽a participaci贸n en el sector, podr铆a considerarse una empresa seguidora y por tanto, sus rendimientos estar铆an correlacionados positivamente con la tasa de retorno del mercado, tal y como lo indica la interpretaci贸n de nuestra estimaci贸n por OLS.


### Punto 4
(*7 puntos*) Dado que estamos trabajando con datos de tipo financiero, 驴Considera usted que puede existir correlaci贸n serial en estos datos? 驴S铆, no, por qu茅?.

Es posible que no exista correlaci贸n serial dado que al ser variable de tipo financiero es plausible que el supuesto de mercado eficiente se cumpla, es decir, que el precio del activo refleja toda la informaci贸n disponible del mismo. Esto implica que no hay activos sobrevalorados y subvalorados puesto que el precio se ajusta instantaneamente evitando que se puedan obtener beneficios. Para que esto se cumpla es necesario que no hayan costes de transacci贸n o de informaci贸n, lo cual no siempre se cumple, en especial para inversores extranjeros. As铆 que es posible que la hip贸tesis de mercado eficiente no aplique y por tanto exista correlaci贸n serial. No obstante, dichos costos puede ser menospreciables y as铆 la hip贸tesis puede ser v谩lida al menos en su versi贸n m谩s d茅bil.

**Fuente:** [Economipedia](https://economipedia.com/definiciones/hipotesis-del-mercado-eficiente.html).

### Punto 5
(*10 puntos*) Estime la regresi贸n del punto (3) usando MCG con correlaci贸n AR1. Interprete los coeficientes. 驴En que cambia la interpretaci贸n del punto 2?

```{r}
aux.data <- data.frame(ret, sp1)
names(aux.data) <- c("Stock", "SP500")
reg.mcg <- nlme::gls(SP500 ~ Stock, data = aux.data, correlation = corAR1())
summary(reg.mcg)
```

Realizamos la regresi贸n por MCG y observamos que la estimaci贸n del coeficiente $\beta$ no cambi贸 mucho y persiste en un valor positivo de $\beta = 0.4875115$. Por lo tanto, las conclusiones del modelo anterior se mantienen. La diferencia es que el error parece que si tiene un grado de autocorrelaci贸n puesto que la estimaci贸n puntual de $\phi$ es diferente de cero. No obstante, debemos observar la estimaci贸n por intervalos de $\phi$ para concluir.

```{r}
intervals(reg.mcg, level = 0.99)
```
A partir de la estimaci贸n por intervalos, observamos que no se incluye al cero con un nivel de confianza de 0.99, lo cual indica que usar un AR(1) es acertado. 

### Punto 6
(*10 puntos*) 驴Cu谩l modelo considera usted es correcto de todos los estimados?. 驴Por qu茅?

Para contestar esta pregunta, conviene analizar los residuales de MCO, si estos muestran evidencia de correlaci贸n serial y son un AR(1), conviene usar un modelo MCG con AR(1), de lo contrario el MCO seria ideal.

Comenzamos nuestras pezquisas con las funciones estimadas de autocorrelaci贸n (ACF) y autocorrelaci贸n parcial (PACF) de los residuales de MCO Si el error fuera un AR(1), esperariamos ver un ACF con un 煤nico pico al comienzo del autocorrelograma y un PACF que sin picos por fuera del intervalo. Realizamos ambas estimaciones hasta 365 rezagos puesto que podriamos observar efectos estacionales de hasta un a帽o. Las gr谩ficas parece indicar siguiendo los criterios anteriores que estamos ante la presencia de un AR(1), aunque el PACF tiene algunos picos que salen del intervalo de confianza, por lo que esto podr铆a no ser del todo cierto y necesitariamos emplear modelos m谩s complicados para modelar el error.

```{r}
acf(reg$residuals, lag.max = 365,
    main = "Funci贸n de autocorrelaci贸n estimada")
pacf(reg$residuals, lag.max = 365,
     main = "Funci贸n de autocorrelaci贸n parcial estimada")
```


Pese a que puede quedar en duda si el error debia modelarse con un AR(1), es claro, que existe correlaci贸n serial en los residuales de mco, lo cu谩l se verifica con el test de Breush-Godfrey para todos los niveles de significancia tradicionales incluso para un solo rezago.

```{r}
checkresiduals(reg, lag = 1, plot = F)
checkresiduals(reg, lag = 10, plot = F)
```

Finalmente, al comparar el criterio de informaci贸n bayesiano (BIC), vemos que el MCG otorga ligeros mejores resultados. As铆 las cosas, pese a que las estimaciones puntuales, la significancia y el BIC no son muy distintas. Es claro que los supuestos de MCO se violan y por tanto, conviene usar otros modelos como el mcg con AR(1), entendiendo que los residuales de MCO parecen ser un AR(1) a partir del an谩lisis gr谩fico.
```{r}
data.frame(mco = BIC(reg), mcg = BIC(reg.mcg), row.names = c("BIC"))
```

### Preguntas

1. 驴C贸mo se calculan los retornos?

2. 驴Por qu茅 son cercanos a cero si el precio de la acci贸n casi que ha triplicado su valor desde el 2016?

# Modelos de series de tiempo{.tabset}

## Resumen
| Modelo | Media | Varianza | Autocovarianza | Autocorrelaci贸n|
|----------------|-----------------------------------------------------------------------|---------------------------------------------------------|-------------------------------------|----|
| $AR(1)$ | $\phi^n E[x_{t-n}]$ | $\frac{\sigma^2}{1-\phi^2}$ | $\phi^j \gamma_0$ | $\phi^j$
| $AR(p)$ | $Z = \gamma + \eta \ ln(X - \epsilon)$ | $\eta >0, -\infty < \gamma, \epsilon < \infty$ | $X > \epsilon$ | ddd |
| $S_U$ | $Z = \gamma + \eta \sinh^{-1}(\frac {X - \epsilon} {\lambda})$ | $\eta, \lambda >0, -\infty < \gamma, \epsilon < \infty$ | $-\infty < X < \infty$ | ddd |